# 关于应收款项减值

提问人：会计难啃 时间：2014-11-12 21:54:10
请教陈版主，甲公司应收乙公司 2 亿元应收账款，合同约定，乙公司应于 2014 年 12 月底归还 5000 万元，余款于 2015 年 6 月 30 日前结清。由于乙公司财务困难， 2014 年 12 月底应归还的 5000 万元逾期，甲公司预计该 2 亿元应收款项将逾期约1-3年，请问， 1 ）于 2014年底，甲公司根据目前情况，对该 2 亿元应收款项是否应计提减值准备？ 2 ）根据甲公司的会计政策，该 2 亿元应收款项应单独进行减值测试，可否根据预计未来现金流量及折现率进行估计？以及折现率的取值如何考虑？ 3 ）若 2014 年底计提了减值准备，由于该项减值实际上是时间价值，未来是否应该分期确认利息收入？

回答人：chenyiwei
根据目前情况，即使最终该 2 亿元能够延期收回，甲公司也将损失时间价值。因此应当基于未来预计收款金额的折现值计算可收回金额，与目前的账面价值之间的差额作为坏帐准备。 以往尚未发生减值损失时，基于收款周期较短的预期，甲公司可能认为该笔应收金额的时间价值不重大，因此未对其进行折现和确认利息收入。但是，现在随着延期还款安排的达成，时间价值因素的重要性显著上升，不再是可以忽略的因素，因此需要对该项应收款进行折现，并在后期按照金融工具确认和计量准则中对已发生减值的以摊余成本计量的金融资产确认利息收入的相关规定予以处理。 折现率的选取，原则上至少不低于同期银行贷款利率，还应考虑目前乙公司风险较大的情况，在折现率中体现风险折价因素的影响。

提问人：会计难啃 时间：2014-11-12 23:57:32
谢谢陈版主！请问，如果未来实际还款早于目前预计，则是否又要考虑减值准备的转回？

回答人：chenyiwei
应需要。未来利息收入确认少了，但减值准备转回的影响可作为抵偿。